# 请教陈版：结构性主体

提问人：跨度防护 时间：2020-07-07 13:47:00
案例：企业股买一资管计划的全部份额，因此将资管计划纳入合并范围。资管计划下购买了货币型的基金，取得收益后再投资。合并报表上将资管计划下的货币类型的基金以公允价值计量，计入“交易性金融资产”。
请教陈版： 1 、货币型基金取得收益，在再投资变成成本前计入“应收股利”吗； 2 、货币型基金取得收益，是否均计入“投资收益”； 3 、货币型基金是否不像股票等投资一样，期末公允价值即为其投资成本，又因为取得收益后再投资，因此不会产生“公允价值变动损益”？ 4 、合并报表上，购买基金的现金流项目，计入“投资支付的现金”还是“支付其他与投资活动有关的现金”；取得收益计入“取得投资收益收到的现金”还是“收到其他与投资活动有关的现金”？

回答人：chenyiwei
1 、这种情况类似于股票股利，除了期末反映公允价值变动以外，日常不会因收益转投资而进行账务处理，仅备查登记所持权益的增加。
2 、 3 、持有期间计入公允价值变动损益；赎回时转入投资收益。
4 、投资支付的现金；取得投资收益收到的现金。